【裁判字號】    98,交易,223
【裁判日期】    981130
【裁判案由】    公共危險
【裁判全文】
臺灣嘉義地方法院刑事判決             98年度交易字第223號
公  訴  人  臺灣嘉義地方法院檢察署檢察官
被      告  甲○○
上列被告因公共危險案件，經檢察官提起公訴（98年度速偵字第
203號），本院判決如下：
    主  文
甲○○服用酒類，不能安全駕駛動力交通工具而駕駛，累犯，處
有期徒刑陸月，如易科罰金，以新臺幣貳仟元折算壹日。
    犯 罪 事 實
一、甲○○前於民國96年間，因服用酒類不能安全駕駛動力交通
    工具而駕駛之公共危險案件，經本院以96年度嘉交簡字第
    891號判決判處拘役55日。復於97年間，又因服用酒類不能
    安全駕駛動力交通工具而駕駛之公共危險案件，經本院以97
    年度嘉交簡字第948號判決判處有期徒刑2月確定，於98年1
    月22日易科罰金執行完畢；再因服用酒類不能安全駕駛動力
    交通工具而駕駛之公共危險案件，經本院於98年2月16日以
    98年度嘉交簡字第121號判決判處有期徒刑5月確定，於同年
    8月31日執行完畢出監。詎仍不知悔改，而於98年10月18日
    22時許起，在嘉義縣民雄鄉興南村某處冷飲店內飲用酒類「
    啤酒」6罐。飲畢後渠可得而知其剛飲畢酒類，酒精不可能
    立即完全代謝，而尚殘留體內，已達不能安全駕駛動力交通
    工具之程度，竟仍於翌日1時40分許前某時騎乘車牌號碼
    TKV-767號重型機車上路。嗣在嘉義縣民雄鄉山中村嘉166號
    縣道32公里600公尺處（起訴書誤載）經警攔檢稽查，發覺
    其有飲酒現象，而於同年月19日2時1分測得其吐氣所含酒精
    濃度達每公升1.10 毫克，而悉上情。
二、案經嘉義縣警察局民雄分局報告臺灣嘉義地方法院檢察署檢
    察官偵查起訴。
    理  由
一、本件被告甲○○所涉犯者為刑法第185條之3，非死刑、無期
    徒刑、最輕本刑為3年以上有期徒刑之罪或高等法院管轄第
    一審案件。本院行準備程序時，被告就被訴事實為有罪之陳
    述，經告知簡式審判程序之旨，並聽取檢察官及被告之意見
    後，本院爰依刑事訴訟法第273條之1第1項之規定裁定進行
    簡式審判程序。故本件簡式審判程序之證據調查，依刑事訴
    訟法第273條之2之規定，不受同法第159條第1項、第161條
    之2、第161條之3、第163條之1及第164條至第170條規定之
    限制，合先敘明。
二、上揭犯罪事實，業據被告於警詢、偵查及本院審理中坦承不
    諱（見警卷第1至3頁、偵卷第7頁，本院卷第12頁），並有
    被告之酒精測定紀錄表、刑法第185條之3案件測試觀察紀錄
    表、嘉義縣警察局民雄分局偵辦公共危險現場處理調查表以
    及嘉義縣警察局舉發違反道路交通管理事件通知單各1紙附
    卷可佐（見警卷第7、8、10、11頁），堪認被告具任意性之
    自白與事實相符。又刑法第185條之3所稱服用酒類或其他相
    類之物，不能安全駕駛動力交通工具而駕駛之公共危險條款
    ，係屬抽象危險犯，此種抽象危險係伴隨飲酒過量之行為而
    當然成立，只需客觀上有此種行為出現，危險即視為存在，
    是否果真肇事，均不影響公共危險罪責之成立；上開條文所
    稱「不能安全駕駛」者，依法務部邀集交通、衛生等主管機
    關研商，並參酌德國、美國之標準，認以酒精呼氣測試結果
    ，酒精濃度每公升為0.55毫克以上，仍駕駛動力交通工具者
    ，因肇事率為一般正常人之10倍，可認為已達不能安全駕駛
    之標準（法務部88年11月24日（88）法檢字第4334號函參照
    ）；而酒後呼氣所含酒精濃度達每公升0.85毫克者，其行車
    肇事率約為未飲酒者之50倍（中央警察大學交通學系暨交通
    管理研究所蔡中志教授所製「酒精濃度與肇事率之關係」表
    參照）。本件被告為警查獲後，測得其呼氣所含酒精濃度高
    達每公升1.10毫克（見警卷第7頁），依前揭說明，行車肇
    事率已達未飲酒者之數十倍，且經員警觀察發現被告因車身
    左右搖擺之異常駕駛行為，經警攔查發現有濃厚酒味而予以
    酒測情形（見警卷第8頁），顯然已達不能安全駕駛之程度
    。本件事證明確，被告犯行堪以認定，應予依法論科。
三、核被告所為，係犯刑法第185條之3之不能安全駕駛動力交通
    工具罪。被告曾有如犯罪事實欄所載之前科素行及執行紀錄
    ，有其臺灣高等法院被告前案紀錄表附卷可佐，其於受徒刑
    之執行完畢後，5年以內故意再犯本件有期徒刑以上之罪，
    應依刑法第47條第1項論以累犯，並加重其刑。爰審酌被告
    前曾三度因服用酒類不能安全駕駛動力交通工具而駕駛之公
    共危險案件，經本院科刑並執行完畢在案，當能深切體認酒
    精成分對人之意識能力具有不良影響，酒後行車對往來公眾
    以及駕駛人自身皆具有高度危險性，然其竟於前案執行完畢
    後僅約月餘之短期內，即再度為本件犯行，且本案係其第四
    度為警查獲酒後駕車，惡性非輕，公訴人乃具體求處有期徒
    刑9月。惟本院審酌被告本次服用酒類後，騎乘重型機車上
    路，幸未肇事雖經警攔停之程度、國中畢業之智識程度、家
    有年邁父母待其照顧之生活狀況、犯後坦承犯行之態度等一
    切情狀後，認量處如主文所示之刑，並諭知如易科罰金，以
    新臺幣2千元折算1日之折算標準，即足收懲儆之效。
據上論斷，應依刑事訴訟法第273條之1第1項、第299條第1項前
段，刑法第185條之3、第47條第1項、第41條第1項，刑法施行法
第1條之1第1項，判決如主文。
本案經檢察官林俊良到庭執行職務
中    華    民    國    98    年    11    月    30    日
                  刑事第四庭    法  官  王慧娟
以上正本證明與原本無異。
如不服本判決應於收受判決後10日內向本院提出上訴書狀，並應
敘述具體理由；其未敘述上訴理由者，應於上訴期間屆滿後20日
內向本院補提理由書（均須按他造當事人之人數附繕本）「切勿
逕送上級法院」。
中    華    民    國    98    年    11    月    30    日
                                書記官  黃子祝
附錄本案法條：
中華民國刑法第185條之3
服用毒品、麻醉藥品、酒類或其他相類之物，不能安全駕駛動力
交通工具而駕駛者，處1年以下有期徒刑、拘役或科或併科15萬
元以下罰金。


司法院資訊處製作；財團法人民間司法改革基金會備份。
